【裁判字號】    97,訴,496
【裁判日期】    980227
【裁判案由】    偽造文書等
【裁判全文】
臺灣桃園地方法院刑事判決               97年度訴字第496號
聲  請  人  臺灣桃園地方法院檢察署檢察官
被      告  乙○○
                      號8樓
上列被告因偽造文書等案件，經檢察官聲請簡易判決處刑（96年
度偵字第29136 號），嗣經本院訊問被告後，被告自白犯罪，檢
察官聲請協商判決，經本院合議庭裁定由受命法官改依簡式審判
程序後為協商判決，本院判決如下：
    主  文
乙○○收受贓物，累犯，處拘役伍拾日，如易科罰金，以新臺幣
壹仟元折算壹日。又共同行使偽造私文書，足以生損害於他人，
累犯，處有期徒刑肆月，如易科罰金，以新臺幣壹仟元折算壹日
。遠傳電信股份有限公司手機門號用戶申請書、行動電話號碼可
攜服務申請書之「申請簽名」欄處及展鴻通訊企業社手機領取聯
乙方簽名處，偽簽「丙○○」之署名共肆枚及台灣大哥大電信股
份有限公司之手機門號用戶申請書、展鴻通訊企業社手機領取聯
乙方簽名處，偽簽「丁○○」之署名共肆枚均沒收。又共同意圖
為自己不法之所有，以詐術使人將本人之物交付，累犯，處有期
徒刑肆月，如易科罰金，以新臺幣壹仟元折算壹日。有期徒刑部
分，應執行有期徒刑陸月，如易科罰金，以新臺幣壹仟元折算壹
日。遠傳電信股份有限公司手機門號用戶申請書、行動電話號碼
可攜服務申請書之「申請簽名」欄處及展鴻通訊企業社手機領取
聯乙方簽名處，偽簽「丙○○」之署名共肆枚及台灣大哥大電信
股份有限公司之手機門號用戶申請書、展鴻通訊企業社手機領取
聯乙方簽名處，偽簽「丁○○」之署名共肆枚均沒收。
    事實及理由
一、犯罪事實：乙○○前因詐欺案件，經台灣桃園地方法院判決
    應執行有期徒刑6 月確定，甫於民國96年2 月14日執行完畢
    。詎不知悔改，明知某真實姓名年籍不詳綽號「阿龍」之成
    年男子所交付「丙○○」、「丁○○」之駕駛執照及健康保
    險卡係來路不明之贓物，竟仍於96年11月間某日，在桃園縣
    桃園市○○街「放電襪子網咖」加以收受上開證件，復與該
    綽號「阿龍」之男子基於共同詐欺取財及行使偽造私文書之
    犯意聯絡，利用湧鴻國際有限公司（下稱湧鴻公司）推銷民
    眾申辦月租費型門號即送免費行動電話，並委由快遞人員將
    門號申請書及行動電話寄送予欲申辦門號民眾之機會，於96
    年11月間某日接聽湧鴻公司某業務小姐之推銷電話時，佯稱
    欲以「丙○○」、「丁○○」名義申辦月租費門號，並分於
    96年11月3 、6 日冒用「丙○○」名義，在桃園縣桃園市○○○街223號8樓住處樓下，在湧鴻公司所委託不知情之統一
    速達股份有限公司送貨員所送交之遠傳電信股份有限公司（
    下稱遠傳公司）手機門號用戶申請書、行動電話號碼可攜服
    務申請書之「申請簽名」欄處及展鴻通訊企業社手機領取聯
    乙方簽名處，偽簽「丙○○」之署名4 枚，偽造該用戶申請
    書及手機領取聯後，持以交付該快遞人員寄回湧鴻公司而行
    使之，復於同年月13日冒用「丁○○」名義，在上開住處樓
    下，以相同手法在台灣大哥大電信股份有限公司（下稱台灣
    大哥大公司）之手機門號用戶申請書、展鴻通訊企業社手機
    領取聯乙方簽名處，偽簽「丁○○」之署名4 枚，偽造該用
    戶申請書及手機領取聯後，持以交付該宅配人員而行使之，
    使湧鴻公司陷於錯誤，誤以為係丙○○、丁○○本人欲申辦
    行動電話門號，而同意核發行動電話門號0000000000號之SI
    M 卡1 枚（另2門號尚未選號）、行動電話（GPLUST S-600
    型）3 具委由上開快遞人員交予乙○○，足生損害於丙○○
    、丁○○本人及台灣大哥大、遠傳及湧鴻公司對於管理出租
    行動電話門號之正確性，得手後，乙○○隨即以每支行動電
    話新台幣（下同）300元之價格售予該綽號阿龍之男子得利
    。嗣於96年11月20 日中午12時許，在上開住處，再度欲以
    相同方式，冒用「丁○○」名義申辦行動電話時為警當場查
    獲。
二、證據：
（一）被告於偵查及審理中之自白。
（二）證人丙○○、丁○○、甲○○、沈炫明之證述。
（三）扣案手機領取聯、手機門號用戶申請書附卷可佐。
三、處罰條文：刑法第349 條第1 項、第28條、第339 條第1 項
    、第216 條、第210 條、第41條第1 項前段、第219 條、第
    51條第1 項第5 款、第42條第3 項、第219 條、第51條第5
    款，刑法施行法第1 條之1 。
四、協商判決除有刑事訴訟法第455 條之4 第1 項第1 款於本訊
    問程序終結前，被告撤銷協商合意或檢察官撤回協商聲請者
    ；第2 款被告協商之意思非出於自由意志者；第4 款被告所
    犯之罪非第455 條之2 第1 項所定得以協商判決者；第6 款
    被告有其他較重之裁判上一罪之犯罪事實者；第7 款法院認
    應諭知免刑或免訴、不受理者情形之一，及違反同條第2 項
    「法院應於協商合意範圍內為判決；法院為協商判決所科之
    刑，以宣告緩刑或2 年以下有期徒刑、拘役或罰金為限」之
    規定者外，不得上訴。
五、如有前述例外得上訴之情形，又不服本件判決，得自收受判
    決送達後10日內，向本院提出上訴書狀，上訴於第二審法院
    。
中    華    民    國    98    年    2    月    27     日
                  臺灣桃園地方法院刑事第八庭
                          法  官  張明儀
以上正本證明與原本無異。
                          書記官  邱仲騏
中    華    民    國    98    年    2    月    27     日
附錄本案論罪科刑之法條：
中華民國刑法第349條第1項
（普通贓物罪）
收受贓物者，處 3 年以下有期徒刑、拘役或 5 百元以下罰金。
中華民國刑法第339條第1項
（普通詐欺罪）
意圖為自己或第三人不法之所有，以詐術使人將本人或第三人之
物交付者，處5 年以下有期徒刑、拘役或科或併科1 千元以下罰
金。
中華民國刑法第216條
（行使偽造變造或登載不實之文書罪）
行使第 210 條至第 215 條之文書者，依偽造、變造文書或登載
不實事項或使登載不實事項之規定處斷。
中華民國刑法第210條
（偽造變造私文書罪）
偽造、變造私文書，足以生損害於公眾或他人者，處 5 年以下有
期徒刑。
中華民國刑法第219條
（沒收之特例）
偽造之印章、印文或署押，不問屬於犯人與否，沒收之。


司法院資訊處製作；財團法人民間司法改革基金會備份。
